【裁判字號】    97,易,1443
【裁判日期】    971009
【裁判案由】    竊盜
【裁判全文】
臺灣臺南地方法院刑事判決              97年度易字第1443號
公  訴  人  臺灣臺南地方法院檢察署檢察官
被      告  乙○○
上列被告因竊盜案件，經檢察官提起公訴（九十七年度偵字第一
一０五八一號），經被告於本院行準備程序時，為有罪之陳述，
經本院裁定以簡式審判程序審理，並判決如下：
    主  文
乙○○所犯如附表所示之罪，均累犯，各處如附表所示之刑，並
應執行有期徒刑拾月，扣案Ｌ型扳手壹支沒收之。
    事  實
一、乙○○前於民國九十五年間，因詐欺案件，經台灣高雄地方
    法院以九十五年度簡字第三四八七號刑事簡易判決判處有期
    徒刑四月確定，並於九十五年十二月五日易科罰金執行完畢
    。乙○○仍不知悔改，復意圖為自己不法之所有，先後於附
    表所示之時地，為附表所示之竊盜犯行（竊盜時地、手段、
    財物及被害人等事項，均詳如附表所載）。嗣經警於九十七
    年七月十五日上午六時三十五分許，當場查獲，並扣得乙○
    ○所有，且供其實施附表四所示攜帶兇器竊盜未遂犯行所用
    之Ｌ型扳手一支。
五、案經台南市警察局第四分局報告台灣台南地方法院檢察署檢
    察官偵查後起訴。
    理  由
一、上揭犯罪事實業據被告乙○○於本院審理時供承不諱，核與
    告訴人台南市政府公共工程處養工科人員丙○○於警詢中證
    述失竊經過相符，並有證人丙○○書立之贓物認領保管單附
    卷可參，另有被告實施竊盜犯行所用之Ｌ型扳手一支扣案可
    佐。綜此，被告於本院審理中審理時之自白與事實相符，應
    堪採信。被告所為如附表所示之竊盜及加重竊盜未遂犯行均
    已臻明確，堪以認定，應依法論科。
二、核被告所為係犯刑法第三百二十條第一項之竊盜罪（附表編
    號一至三）、刑法第三百二十一條第二項、第一項第三款攜
    帶兇器竊盜未遂罪（附表編號四）。又被告所為前揭犯行，
    犯意各別，行為互異，應予分論併罰。被告前有如事實欄所
    載之前科紀錄等情，有台灣高等法院被告前案紀錄表一份在
    卷可稽。查被告於有期徒刑執行完畢後，五年內故意再犯本
    四件法定刑有期徒刑以上之罪，依刑法第四十七條第一項之
    規定，均構成累犯，並皆加重其刑。另被告著手實施附表四
    所示加重竊盜犯行，然尚未得手，為未遂，爰依刑法第二十
    五條之規定，減輕其刑，並先加後減之。爰審酌被告犯罪動
    機、手段、所得非豐，但恣意竊盜市府所屬鐵製水溝蓋，極
    易造成往來行人或車輛之危險、犯罪後始終坦承犯行之態度
    等一切情狀，分別量處如附表所示之刑，並定應執行刑，以
    資懲儆。另扣案Ｌ型扳手一支，為被告所有，且供被告犯罪
    所用之物，爰依刑法第三十八條第一項第二款之規定沒收之
    。另按數罪併罰，有二裁判以上者，依第五十一條之規定，
    定其應執行之刑；犯最重本刑為五年以下有期徒刑以下之刑
    之罪，而受六個月以下有期徒刑或拘役之宣告者，得以新臺
    幣一千元、二千元或三千元折算一日，易科罰金。但確因不
    執行所宣告之刑，難收矯正之效，或難以維持法秩序者，不
    在此限。前項規定於數罪併罰，其應執行之刑未逾六月者，
    亦適用之，刑法第五十三條、第四十一條分別定有明文。查
    本案被告所犯數罪，定應執行刑已逾有期徒刑六月，參諸前
    開法文，已無需諭知易科罰金之折算標準，附此敘明。
據上論斷，應依刑事訴訟法第二百七十三條之一第一項、第二百
九十九條第一項前段，刑法第三百二十條第一項、第三百二十一
條第二項、第一項第三款、第四十七條第一項、第二十五條、第
五十一條第五款，刑法施行法第一條之一，判決如主文。
本案經檢察官甲○到庭執行職務
中    華    民    國    97    年    10    月    9     日
                      刑事第十二庭
                          法    官 卓穎毓
以上正本證明與原本無異。
如不服本判決應於收受本判決後10日內向本院提出上訴書狀，並
應敘述具體理由。如未敘述上訴理由者，應於上訴期間屆滿後20
日內向本院補提理由書狀（均須按他造當事人之人數附繕本）「
切勿逕送上級法院」。
                          書記官 秦建華
中    華    民    國    97    年    10    月    9     日
附表：
┌──┬──────┬──────┬─────┬──────────┐
│編號│ 時  間     │  地   點   │竊取之物  │所犯罪名及宣告刑    │
├──┼──────┼──────┼─────┼──────────┤
│一  │97年7月15日 │臺南市安平區│鑄有「南市│乙○○竊盜，累犯，處│
│    │上午6時20分 │建平11街339 │公物」之鐵│有期徒刑肆月。      │
│    │許          │之111號前（ │製水溝蓋1 │                    │
│    │            │新沙卡里巴商│塊        │                    │
│    │            │場內）      │          │                    │
├──┼──────┼──────┼─────┼──────────┤
│二  │97年7月15日 │臺南市安平區│鑄有「南市│乙○○竊盜，累犯，處│
│    │上午6時25分 │建平11街158 │公物」之鐵│有期徒刑肆月。      │
│    │許          │號前        │製水溝蓋1 │                    │
│    │            │            │塊        │                    │
│    │            │            │          │                    │
├──┼──────┼──────┼─────┼──────────┤
│三  │97年7月15日 │臺南市安平區│鑄有「南市│乙○○竊盜，累犯，處│
│    │上午6時30分 │建平11街164 │公物」之鐵│有期徒刑肆月。      │
│    │許          │巷口        │製水溝蓋2 │                    │
│    │            │            │塊        │                    │
│    │            │            │          │                    │
├──┼──────┼──────┼─────┼──────────┤
│四  │97年7月15日 │臺南市安平區│鑄有「南市│乙○○攜帶兇器竊盜未│
│    │上午6時35分 │建平12街91號│公物」白鐵│遂，累犯，處有期徒刑│
│    │許          │前          │製水溝蓋，│肆月，扣案Ｌ型扳手壹│
│    │            │            │尚未得手即│支沒收之。          │
│    │            │            │為警查獲  │                    │
└──┴──────┴──────┴─────┴──────────┘
附錄法條：
中華民國刑法第320條
意圖為自己或第三人不法之所有，而竊取他人之動產者，為竊盜
罪，處5年以下有期徒刑、拘役或500元以下罰金。
意圖為自己或第三人不法之利益，而竊佔他人之不動產者，依前
項之規定處斷。
前二項之未遂犯罰之。
中華民國刑法第321條
犯竊盜罪而有左列情形之一者，處六月以上、五年以下有期徒刑：
一、於夜間侵入住宅或有人居住之建築物、船艦或隱匿其內而犯之者。
二、毀越門扇、牆垣或其他安全設備而犯之者。
三、攜帶兇器而犯之者。
四、結夥三人以上而犯之者。
五、乘火災、水災或其他災害之際而犯之者。
六、在車站或埠頭而犯之者。
前項之未遂犯罰之。


司法院資訊處製作；財團法人民間司法改革基金會備份。
